臺灣新北地方法院刑事判決
111年度審易字第2089號
公  訴  人  臺灣新北地方檢察署檢察官
被      告  謝政志



上列被告因違反毒品危害防制條例案件，經檢察官提起公訴（11
1 年度偵字第20426 號），本院判決如下：
    主  文
謝政志持有第三級毒品純質淨重五公克以上，處有期徒刑肆月，
如易科罰金，以新臺幣壹仟元折算壹日。
扣案如附表扣案物品欄所示之物均沒收。
    事實及理由
壹、查被告謝政志所犯係死刑、無期徒刑、最輕本刑為3 年以上
    有期徒刑以外之罪，被告於準備程序就被訴事實為有罪之陳
    述，經告知簡式審判程序之旨，並聽取其與檢察官之意見後
    ，本院認無不得或不宜改依簡式審判程序進行之處，爰依刑
    事訴訟法第273 條之1 第1 項、第284 條之1 之規定， 裁
    定進行簡式審判程序。
貳、本案犯罪事實、證據及應適用之法條，除下列事項應予更正
    、補充外，餘均引用附件即檢察官起訴書之記載：
一、犯罪事實欄一第6 行所載之「6 萬元元」，應更正為「6 萬
    元」。
二、補充「被告謝政志於111 年11月10日本院準備程序及審理時
    之自白（參本院卷附當日各該筆錄）」為證據。　　　　
參、審酌被告明知毒品對個人身心健康之危害甚鉅，竟無視法律
    之嚴格禁令，率以購入第三級毒品純質淨重5 公克以上供己
    施用，所為助長毒品之流通、擴散，甚為不該，兼衡其犯罪
    之動機、目的、手段、素行、職業、教育程度、家庭經濟與
    生活狀況，以及犯後始終坦承犯行，態度勉可等一切情狀，
    量處如主文第1 項所示之刑，並諭知如易科罰金之折算標準
    ，以資處罰。
肆、如附表扣案物品欄所示之物，編號一為第三級毒品，編號二
    檢出含有第三級毒品純質淨重達5 公克以上成分，均屬違禁
    物，應依刑法第38條第1 項規定，於主文第2 項宣告沒收。
    又上開毒品之外包裝，於送請鑑定機關鑑定時，無論係以何
    種方式刮取或分離毒品秤重，該等包裝袋內仍會有微量毒品
    殘留，足認與前開扣案之毒品有不可析離之關係，仍應依刑
    法第38條第1 項規定，一併諭知沒收。至因鑑驗耗盡之微量
    第三級毒品既已滅失，自無庸再為沒收之諭知。
伍、本判決係依刑事訴訟法第310 條之2 及第454 條所製作之簡
    化判決，依法僅需記載犯罪事實、證據名稱及應適用之法條
    ，並得以簡略方式為之，如認定之犯罪事實、證據及應適用
    之法條，與檢察官起訴書之記載相同者，得引用之，附此敘
    明。
據上論斷，應依刑事訴訟法第273 條之1 第1 項、第299 條第1
項前段、第310 條之2 、第454 條（本件依刑事判決精簡原則，
僅記載程序法條文），判決如主文。
本案經檢察官吳宗光偵查起訴，由檢察官陳炎辰到庭執行公訴。
中　　華　　民　　國    111   年 　 12  　月 　 13  　日
                 刑事第二十四庭  法  官　李俊彥   
以上正本證明與原本無異。
如不服本判決，應於判決送達後20日內敘明上訴理由，向本院提
出上訴狀（應附繕本），上訴於臺灣高等法院。其未敘述上訴理
由者，應於上訴期間屆滿後20日內向本院補提理由書「切勿逕送
上級法院」。
                                 書記官  林慈恩
中　　華　　民　　國　  111 　年　  12    月    13    日
附錄本判決論罪之法律條文：
毒品危害防制條例第11條
持有第一級毒品者，處3 年以下有期徒刑、拘役或新臺幣30萬元
以下罰金。
持有第二級毒品者，處2 年以下有期徒刑、拘役或新臺幣20萬元
以下罰金。
持有第一級毒品純質淨重十公克以上者，處1 年以上7 年以下有
期徒刑，得併科新臺幣1 百萬元以下罰金。
持有第二級毒品純質淨重二十公克以上者，處6 月以上5 年以下
有期徒刑，得併科新臺幣70萬元以下罰金。
持有第三級毒品純質淨重五公克以上者，處2 年以下有期徒刑，
得併科新臺幣20萬元以下罰金。
持有第四級毒品純質淨重五公克以上者，處1 年以下有期徒刑，
得併科新臺幣10萬元以下罰金。
持有專供製造或施用第一級、第二級毒品之器具者，處1 年以下
有期徒刑、拘役或新臺幣10萬元以下罰金。

附表：
編號 扣案物品 備註 一 愷他命共捌包（驗餘淨重玖點柒肆貳參公克，純質淨重柒點參參柒參公克）。 參111 年度安保字第1340號扣押物品清單編號001所示之物。 二 含有第三級毒品4-甲基甲基卡西酮之咖啡包共壹佰零柒包（毛重共肆佰伍拾柒公克，驗前總純質淨重拾壹點陸公克）。 參111 年度安保字第1575號扣押物品清單編號001所示之物。 
--------------------------------------------------------
附件：
臺灣新北地方檢察署檢察官起訴書
                                    111年度偵字第20426號
　　被　　　告　謝政志　男　29歲（民國00年0月0日生）
　　　　　　　　　　　　住○○市○○區○○○路00巷00弄00
　　　　　　　　　　　　　號
　　　　　　　　　　　　居新北市○○區○○路0段00號3樓之
　　　　　　　　　　　　　6
　　　　　　　　　　　　國民身分證統一編號：Z000000000號
    選任辯護人  葉慶人律師
                楊偉毓律師
                林祐增律師
上列被告因違反毒品危害防制條例案件，已經偵查終結，認應提
起公訴，茲將犯罪事實及證據並所犯法條分敘如下：
　　　　犯罪事實
一、謝政志明知4-甲基甲基卡西酮'(4-methylmethcathinone、
    Mephedrone、4-MMC)及愷他命均為毒品危害防制條例第2條
    第2項第3款所列管之第三級毒品，未經許可，不得持有，竟
    基於持有第三級毒品純質淨重5公克以上之犯意，於民國111
    年5月14日21時許，在桃園市楊梅區環東路298巷內，以新臺
    幣6萬元元之代價，向不詳男子「葉進財」購入第三級毒品
    愷他命1包（20公克）及掺第三級毒品4-甲基甲基卡西酮'(4
    -methylmethcathinone、Mephedrone、4-MMC)之咖啡包200
    包而持有之。嗣於111年5月16日15時許，在新北市○○區○○路
    0段00號3樓之6，為警持臺灣士林地方檢察署檢察官核發之
    拘票執行拘提及搜索，並扣得其所持有之第三級毒品愷他命
    1包（8袋，淨重9.7830克，驗餘淨重9.7423公克，純質淨重
    約7.3373公克）及掺第三級毒品4-甲基甲基卡西酮'(4-meth
    ylmethcathinone、Mephedrone、4-MMC)之咖啡包107包（編
    號A1至A53含4-甲基甲基卡西酮之驗前總純質淨重約6.43公
    克、編號B1至B51含4-甲基甲基卡西酮之驗前總純質淨重約4
    .62公克、編號C54至C56含4-甲基甲基卡西酮之驗前總純質
    淨重約0.55公克），因而查悉上情。
二、案經臺北市政府警察局北投分局報告偵辦。
　　　　證據並所犯法條
一、證據清單及待證事實：
編號 證據名稱 待證事實 1 被告謝政志於警詢及偵查中之供述 坦承上開犯罪事實。 2 臺灣士林地方法院搜索票、新北市政府警察局北投分局搜索扣押筆錄、扣押物品目錄表、第3級毒品愷他命8包、第3級毒品咖啡包107包、夾鏈袋1批、磅秤1個；內政部警政署刑事警察局111年鑑定書（7月11日刑鑑字第1110056174號）、交通部民用航空局航空醫務中心毒品鑑定書2紙（航藥鑑字第0000000號、第0000000Q號） 被告遭查獲時，查扣之毒品為純質淨重超過5公克之第三級毒品愷他命1包及摻有第三級毒品4-甲基甲基卡西酮之咖啡包107包之事實。 
二、核被告所為，係犯毒品危害防制條例第11條第5項之持有第
    三級毒品純質淨重5公克以上等罪嫌。至報告意旨認被告涉
    犯毒品危害防制條例第5條第3項之意圖販賣而持有第三級毒
    品罪嫌，然本案並未同時查獲被告販賣毒品之相關證物足資
    佐證，且亦未有他人指述被告有何販賣毒品，或與販賣毒品
    相關通聯紀錄，是被告持有毒品之目的是否係基於意圖販賣
    ，尚非無疑，殊難僅因警方亦在上址扣得上開毒品，即繩以
    被告意圖販賣而持有第三級毒品之罪責，惟此部分如成立犯
    罪，與前揭提起公訴部分，具有審判不可分之關係，爰不另
    為不起訴之處分，併此敘明。扣案之第三級毒品愷他命1包
    及摻有第三級毒品4-甲基甲基卡西酮之咖啡包107包係違禁
    物，請依刑法第38條第1項之規定宣告沒收銷燬。
三、依刑事訴訟法第251條第1項提起公訴。
　　此　致
臺灣新北地方法院
中　　華　　民　　國　 111　　年　　9 　　月　　9 　　日
　　　　　　　　　　　　　　　檢　察　官　吳宗光